# 请教陈版主，关于同一控制注销子公司的问题

提问人：东邪弟子 时间：2018-05-09 23:04:26
陈版主您好：公司注销原同一控制下企业合并进来的子公司，当初合并时形成的资本公积和留存收益如何处理？是否合并层面可以转为投资收益？如果不可以，是否需要先在合并报表转为投资收益，同时借：投资收益，贷：资本公积-其他，这样不影响期初的权益，同时合并口径投资收益为零，并且仅影响当年的资本公积。这样处理是否正确？谢谢！

回答人：chenyiwei
原先合并报表层面确认的该子公司合并日相关资本公积和留存收益继续保留在合并报表层面，不能转入损益，应保持合并报表层面这些科目计量的连续性。由于该资本公积也同样体现于母公司的单户表中，故编制合并报表时只需将母公司层面确认资本公积的处理延续下来即可，无需其他特殊处理。